最高法院刑事判決　　　　　　九十六年度台上字第四九九六號
上　訴　人　甲○○
　　　　　　　　　　號2樓（
選任辯護人　張寧洲律師
上列上訴人因傷害致人於死案件，不服台灣高等法院中華民國九
十六年七月十日第二審判決（九十六年度上訴字第一八０三號，
起訴案號：台灣板橋地方法院檢察署九十五年度偵字第二三二０
九號），提起上訴，本院判決如下：
    主  文
上訴駁回。
    理  由
按刑事訴訟法第三百七十七條規定，上訴於第三審法院，非以判
決違背法令為理由，不得為之。是提起第三審上訴，應以原判決
違背法令為理由，係屬法定要件。如果上訴理由狀並未依據卷內
訴訟資料，具體指摘原判決不適用何種法則或如何適用不當，或
所指摘原判決違法情事，顯與法律規定得為第三審上訴理由之違
法情形，不相適合時，均應認其上訴為違背法律上之程式，予以
駁回。本件上訴人甲○○上訴意旨略稱：(一)依原審審判筆錄之記
載，原審於民國九十六年六月二十六日審判期日，對於少年共犯
施○○、陳○○、呂○○、潘○○、汪○○等五人（真實姓名年
籍詳卷。以上五人下稱施○○等五人）於偵查中及於第一審所為
之證述筆錄，以及對於上訴人本人於警訊之證述筆錄，並未完全
向上訴人提示並告以要旨，即依該審判筆錄記載，上揭共犯於偵
審中之證述筆錄均僅有部分頁數之筆錄，曾經向本人宣讀或告以
要旨，而有部分頁數之筆錄則漏未向本人宣讀或告以要旨；又關
於上訴人於偵查卷第四頁至第七頁之警詢筆錄，原審亦漏未向本
人宣讀或告以要旨，原審採用上揭共犯於偵查中及於第一審之證
述以及上訴人於警訊之陳述，作為不利於上訴人之證據，有依法
應於審判期日調查之證據未予調查之違法。(二)上訴人於第一、二
審法院審理中，已一再表示願承認傷害致人於死罪，並請求從輕
量刑之意思。而上訴人之選任辯護人亦於原審準備程序表示：上
訴人願意認罪，我們（指上訴人及選任辯護人）不再聲請調查證
據等語，原審於量刑時，漏未審酌上揭上訴人已經認罪之犯後態
度，並明審酌之心證理由，原判決有適用刑法第五十七條不當
及理由不備之違法等語。
惟查原判決認定上訴人有原判決事實欄所載之傷害致人於死及強
制犯行，因而維持第一審依修正前刑法牽連犯規定，從一重論處
上訴人共同傷害致人於死罪刑，就認定上訴人傷害致人於死部分
，已詳予明所依憑認定之證據及理由。並說明：第一審審酌上
訴人與被害人邱勝堂素不相識，竟與少年共犯施○○等五人，悍
然將被害人帶往原判決事實所載之廟前、工地加以痛毆，造成被
害人遍體鱗傷，終至死亡之嚴重後果，其犯罪手段殘酷，事後未
與被害人家屬和解，甚至飾詞避重就輕（指上訴人曾經於第一審
辯稱：被害人係自願前往上述案發地點，以及上訴人於第一審曾
經否認有傷害致人於死犯行之情事）等犯罪情狀，量處上訴人有
期徒刑九年，量刑妥適，應判予維持等理由甚詳。又按第一審於
審判期日，已將少年共犯施○○等五人於偵查中及於第一審所為
不利於上訴人之證述筆錄，以及上訴人本人於警訊之證述筆錄，
向上訴人及其選任辯護人宣讀並告以要旨，上訴人均答稱：「沒
有意見」等語，其選任辯護人對上揭筆錄之真正亦無異議，僅答
稱「意見如庭呈辯護意旨狀所載」等語，原審於九十六年五月二
十四日為準備程序開庭時，上訴人並表示：願意承認傷害致人於
死罪，希望能夠從輕量刑等語，其選任辯護人亦表示「被告願意
認罪，我們不再聲請調查其他證據」等語。於原審審判期日，上
訴人亦供認有參與圍毆被害人之事實，並表明其上訴要旨，是其
認為第一審量刑過重，請求從輕量刑等語，上訴人及其選任辯護
人對於審判長提示少年共犯施○○等五人於偵查中及於第一審之
證述筆錄以及上訴人本人之警訊筆錄並告以要旨時，亦均答稱「
沒有意見」等語，有各該審理筆錄可稽。綜合上情以觀，則縱認
原審於審判期日對上訴人提示上揭少年共犯施○○等五人之偵審
筆錄以及上訴人之警訊筆錄時，有少部分頁數之筆錄漏未為提示
或告以要旨，然此並不影響上訴人防禦權之行使，亦不足影響判
決結果，依刑事訴訟法第三百八十條規定，自難執以作為上訴第
三審之適法理由。又原審對於應量處上訴人上揭刑罰，亦已詳予
明其審酌判斷之理由，自亦無上訴意旨所指摘之適用刑法第五
十七條不當及理由不備之違法情事。上訴意旨就傷害致人於死部
分所為指摘，核與法律所規定得為第三審上訴理由之違法情形不
相適合，該部分之上訴違背法律上之程式，應予駁回。
又查刑法第三百零四條第一項之強制罪，核屬刑事訴訟法第三百
七十六條第一款所規定不得上訴於第三審法院之案件。上訴人對
於傷害致人於死部分之上訴，既經認為不合法，應從程序上予以
駁回，則經原審認與傷害致人於死有修正前刑法牽連犯裁判上一
罪關係之強制罪部分，亦無從併為實體審理。該部分上訴應併認
為不合法，予以駁回。
據上論結，應依刑事訴訟法第三百九十五條前段，判決如主文。
中　　華　　民　　國　九十六　年　　九　　月　 二十 　日
                      最高法院刑事第八庭
                          審判長法官  陳　正　庸
                                法官  賴　忠　星
                                法官  林　開　任
                                法官  宋　　　祺
                                法官  陳　晴　教
      本件正本證明與原本無異
                                      書  記  官
中　　華　　民　　國　九十六　年　　九　　月　二十八　日
                                                      Ｋ
